신건희 1993년 | 남 | 인천 미추홀구

010-9080-4957 hago@kakao.com



관심직종 개발 | 프론트엔드 개발

업무 및 스킬 typescript react next HTML CSS vue

TailwindCSS Javascript

희망연봉 **3,800 ~ 4,300만원**

경력사항 **총 2년 10개월**

• (주)씨엠아이파트너스 2023.11 ~ 재직중 (4개월) | 프론트엔드개발

• (주)엠포스 2022.07 ~ 2023.11 (1년 5개월) | 프론트엔드개발

• 주식회사정글스카이 2021.05 ~ 2022.07 (1년 3개월) | 프론트엔드 개발

학력사항 인하대학교 | 대학교졸업 (4년) | 학사

경력사항

4개월

♂ 체크가 있다면 건강보험 이력을 통해 재직 여부가 검증된 경력입니다.

2023.11 ~ 재직중

(주)씨엠아이파트너스

커뮤니티개발팀 / 사원 | 프론트엔드개발 | 4,000만 원

[커뮤니티 웹앱 `원더 커뮤니티` 개발 및 런칭]

2023-12-01 ~ 진행중

Ark-ui / Panda CSS를 활용한 헤드리스 UI 제작

React Query를 활용한 InfinityScroll 개발

Next Auth를 활용한 소셜 로그인 React-Hook-Form 회원가입 개발

Framer-motion을 통한 UI 애니메이션 적용

2022.07 ~ 2023.11 (주)엠포스

IT서비스개발실 / 사원 | 프론트엔드개발 | 3,722만 원

리퍼브마켓 앱 웹뷰 개발 및 백오피스 개발, 유지 보수

[리퍼브마켓 앱 웹뷰 개발] 2022-11-01 ~ 2023-11-05 Next.js를 활용한 '반품마켓' 웹뷰 개발

- Next.is 기반 하이브리드 앱 웹뷰 개발
- 서비스 내 파트너사 가입 및 주문과 관련된 데이터의 유효성 검증 및 인증 로직 리팩토링
- SSR을 활용한 메인 상품 페이지 렌더링 속도 향상
- s3 presigned url을 활용한 데이터 업로드 기능 추가
- Compounded Pattern을 활용한 ui 재사용성 향상
- 공통 컴포넌트 개발을 통한 반복되는 코드 정리 및 신규 기획 개발
- React-query의 낙관적 업데이트(Optimistic Update)를 통한 찜하기, 좋아요 기능 개발
- 무한 스크롤을 통한 데이터 표시 및 상품 관련 컴포넌트 개발

[리퍼브마켓 백오피스 개발]

2022-07-01 ~ 2023-11-05

React를 활용하여 리퍼브마켓 '반품마켓' 백오피스 개발

- 관리자 페이지, 파트너사 페이지 개발
- 쿠폰 및 주문 내역, 파트너사 입점 관리 도메인 개발
- 공용 컴포넌트 분리 및 업데이트
- Javascript 프로젝트를 Typescript로 재개발하며 기존에 jsx 파일들을 유지하며 점진 적으로 Typescript 적용. Interface와 extends를 적용하여 중복되는 타입 작성을 줄이 고 효율적으로 타입을 지정할 수 있도록 진행.
- React-hook-form의 팀내 가이드 진행. 유저들에게서 받은 데이터들의 유효성 검증을 조금 더 효율적으로 진행하기 위해 사용. Form 내부에 각 모듈별로 컴포넌트를 분리하여 FormProvider를 사용한 데이터 공유를 효율적으로 사용하고, 무분별한 useState의 활용을 줄이기 위해 기여.
- Axios interceptors를 활용하여 백엔드에서 제공한 데이터의 구조를 프론트에서 사용하기 편하도록 재구성하여 사용할 수 있도록 구현
- 각 데이터들을 유저에게 시각적 데이터로 변환하여 제공.(chart.js)

2021.05 ~ 2022.07

주식회사정글스카이 🎯

1년 3개월

개발실 / 사원 | 프론트엔드 개발 | 2,600만 원

백오피스 개발, 운영 업무 자동화 툴 개발

[업무용 툴 개발]

2021-05-01 ~ 2022-06-01

프로젝트 인원: 2명(프론트엔드, 백엔드)

사용 기술 : Vue.js / javascript / scss / html / css

개발 내용:

- Epub 확장자 파일 제작을 위해 책 내용 및 표지, 본문을 입력 받아 서버로 전송하여 완성 된 Epub 확장자의 데이터를 다운로드 받을 수 있는 자동화 툴 개발

개발 성과:

- 이전까지 수동으로 제작했던 **Epub** 책 데이터를 사내에서 운영팀이 쉽게 사용할 수 있도록 제작 및 배포.
- 데이터 전송 및 다운로드에 대한 전박적인 이해도 습득.

[백오피스 관리자 페이지 개발]

2021-07-01 ~ 2022-06-01

프로젝트 인원: 2명(프론트엔드, 백엔드)

사용 기술: Vue.js / javascript / scss / i18n(국제화 라이브러리) / html / scss

개발 내용:

- 작품 관리 및 운영에 필요한 편의를 제공하는 관리자 페이지 개발.
- i18n(국제화 라이브러리)를 이용한 복수 언어 적용 기능(스프레드 시트 연동으로 빌드 시 수정된 언어로 자동 변환되도록 자동화 기능 추가)
- 멀티 이미지 업로드 모듈화.

개발 성과:

- 구버전의 관리자페이지를 새롭게 리뉴얼하면서 **Dto**를 활용해 데이터를 관리하고 유효 성 검사를 진행하여 데이터의 오류를 줄일 수 있도록 적용
- Vuex를 통한 전역 상태 관리 및 토큰을 통한 로그인 세션 관리
- 운영 성과에 있어서 중요한 내부 데이터를 가시적으로 표시할 수 있도록 차트 및 테이블 화 적용

[웹툰 뷰어 보수]

2021-12-01 ~ 2022-06-01

프로젝트 인원: 2명(프론트엔드, 백엔드)

사용 기술 : Vue.js / javascript / scss / html / scss

개발 내용:

- 웹툰 뷰어 레이아웃 중 컨트롤 레이아웃 제작(페이지 표시 및 자체 제작 스크롤 적용)
- 웹툰 감상 중 발생하는 이벤트를 토글을 통해 관리할 수 있도록 제작.

개발 성과:

- 뷰어 내에서의 편의성을 증가시키고 이벤트를 확실하게 컨트롤 할 수 있도록 수정

[웹툰 업로드 툴 개발]

2022-04-01 ~ 2022-04-01

프로젝트 인원: 2명(프론트엔드, 백엔드)

사용 기술 : Vue.js / javascript / scss / html / scss

개발 내용:

- 뷰어에서 웹툰을 확인하기 위해 작품을 업로드하는 툴 제작

개발 성과:

- 각 뷰어의 타입에 맞게 프리뷰 제작이 가능하도록 구현

- 수동으로 업로드하여 뷰어를 테스트하지 않고 자동화 툴을 이용하여 운영팀에서 손쉽게 테스트 및 적용이 가능

학력사항

2012.03 ~ 2020.08 인하대학교

국제통상학과 | 대학교졸업 (4년) | 학사

링크

http://www.banpoommarket.co.kr

https://play.google.com/store/apps/details?id=com.cmipartners.wonder

자기소개

프론트엔드 3년차 개발자로 웹툰 서비스 백오피스 개발 및 커머스 쇼핑몰 개발 및 운영을 진행하였습니다. 백엔드로 공부를 시작하였지만, 직접 유저의 피드백을 받아볼 수 있는 프론트엔드에 매력을 느껴 공부하게 되었습니다.

첫 회사에서 근무 당시 백엔드 위주로 공부를 했었던 초기의 경험을 살려 백오피스 리뉴얼을 1인 개발로 진행하게 되었고, Vue 2.0을 사용하여 프로젝트를 진행하였습니다.

혼자서 진행하는 프로젝트 특성상 여러 애로 사항이 있었지만 공식 Docs 혹은 stack overflow를 활용하여 직접 다른 개발자들이 겪었던 오류를 되짚어 보면서 공부했던 것이 많은 도움이 되었습니다.

새로운 개발 지식을 습득하고, 다른 사람들의 코드를 보며 나의 코드에서 발전할 수 있는 코드를 찾아보는 것을 좋아합니다. 정답은 없지만 항상 더 나은 코드는 찾을 수 있었기 때문에 그러한 과정에서 발견하는 성장점을 내 것으로 만드는 것이 중요하다고 생각하기 때문입니다. 이에 동료 개발자들과 함께 Vue 프로젝트를 React로 리팩토링, typescript 및 새로운 라이브러리를 학습하고 공유하며 서비스를 개발 해왔습니다. 최근에는 자바스크립트 애니메이션 프레임워크 및 테스트 주도 개발에 흥미를 느껴 공부를 진행하고 있습니다. 최근에는 '원더 커뮤니티' 앱 개발에 참여하였습니다.

되는데는 현대기뉴에서 납계들에 남아이었습니다.

Next.js에 Flutter를 활용한 웹앱으로 회원가입 및 Next-Auth를 활용한 로그인, 포인트 샵 개발을 진행하였으며, Ark-UI를 통한 헤드리스 UI를 활용하여 개발을 진행하였습니다.

하나의 프로젝트를 많은 사람들과 발 맞춰 완성해내는 경험은 한 번 해보면 쉽게 잊혀지지 않는 좋은 기억으로 남습니다. 저는 앞으로도 이런 좋은 경험들을 하나씩 쌓아나가 어떤 서비스든 가능한 프론트엔드 개발자가 되고 싶습니다.